臺灣新竹地方法院刑事判決
                                    　110年度易字第143號
公  訴  人  臺灣新竹地方檢察署檢察官
被      告  彭文隆



上列被告因詐欺案件，經檢察官提起公訴（109年度調偵字第366
號），被告於本院準備程序為有罪之陳述，經本院裁定進行簡式
審判程序獨任審理，判決如下：
    主  文
彭文隆犯詐欺取財罪，處有期徒刑貳月，如易科罰金，以新臺幣
壹仟元折算壹日；又犯詐欺取財罪，處有期徒刑參月，如易科罰
金，以新臺幣壹仟元折算壹日。應執行有期徒刑肆月，如易科罰
金，以新臺幣壹仟元折算壹日。
    事  實
一、彭文隆明知自己並無司法調查人員身分，仍意圖為自己不法
    之所有，基於詐欺取財之犯意，分別為下列行為：
 （一）於民國103年間，彭文隆經由黃偉恭介紹因而認識林佳惠
       ，彭文隆向林佳惠佯稱：伊認識調查局人員，可代為協
       助追討林佳惠於99年遭徐瑞娥詐騙之新臺幣(下同)7,700
       萬元，惟需提供15萬9,000元之處理費等語，致使林佳惠
       陷於錯誤，因而分別於附表所示之時間，以附表所示之
       方式，匯款如附表所示之金額予彭文隆。
 （二）於104年3月間，因黃偉恭配偶熊翠芬涉嫌違反藥事法案
       件，彭文隆乃向黃偉恭佯稱：伊認識調查局人員，可代
       為處理上開案件，惟需提供60萬元之處理費及3萬元消災
       祈福費用等語，致黃偉恭陷於錯誤，先於104年4月21日
       ，在臺北車站前花園廣場，交付現金60萬元予彭文隆，
       復於同年4月底某日，在停放於新竹市光復路國光客運站
       前之黃偉恭車內，交付現金3萬元予彭文隆。嗣熊翠芬仍
       因違反藥事法案件遭起訴，黃偉恭始知受騙。
 二、案經黃偉恭訴由法務部調查局新竹縣調查站報請臺灣新竹
     地方檢察署檢察官偵查起訴。
    理  由
一、本件被告彭文隆所犯之罪，均非法定刑為死刑、無期徒刑或
    最輕本刑3 年以上有期徒刑之罪，亦非高等法院管轄第一審
    之案件，而被告於準備程序進行中就被訴事實已為有罪之陳
    述，經本院告知簡式審判程序之旨，並聽取檢察官及被告之
    意見後，本院乃依刑事訴訟法第273 條之1 第1 項規定，裁
    定進行簡式審判程序，合先敘明。
二、訊據被告對於前揭詐欺取財犯行於偵查中、本院準備及簡式
    審判程序時均坦承不諱（見調偵卷第12頁、第18-18頁反面
    ；偵卷第180-181頁；本院易字卷第56-57頁、第60頁），復
    有證人即告訴人黃偉恭、證人即被害人林佳惠於警詢及偵查
    中、證人馬允護、張玉蓮、停秀貞於警詢中之證述可佐（見
    偵卷第8-10頁、第15-18頁反面、第20-25頁、第30-37頁、
    第69-77頁、第211-214頁），另有告訴人黃偉恭之手機訊息
    截圖1張、馬允戶之渣打銀行板橋分行帳戶交易明細、張玉
    蓮之第一商業銀行大稻埕分行帳戶交易明細、林佳惠與彭文
    隆之LINE對話紀錄截圖、林佳惠之台新國際商業銀行新竹分
    行帳戶交易明細及存摺封面影本、新竹縣竹北市調解委員會
    109年刑調字第372號調解書各1份在卷可參（見偵卷第14頁
    、第28頁、第117-118頁、第138-143頁、第145-146頁；調
    偵卷第9頁），足見被告之自白均與事實相符，本件犯行均
    至堪認定，應依法論處。
三、核被告就事實欄一、（一）至（二）所為，均係犯刑法第33
    9條第1項之詐欺取財罪。被告就事實欄一、（一）至（二）
    之犯行，時、地均密切接近，且係對相同對象實施犯罪行為
    ，就同一詐騙對象各次詐欺行為間之獨立性極為薄弱，依一
    般社會健全觀念，在時間差距上，難以強行分開，在刑法評
    價上，應為數個舉動之接續施行，合為包括之一行為予以評
    價，均屬接續犯，各應論以包括之一罪。被告上開2次犯行
    ，犯意各別、行為互殊，應予分論併罰。
四、爰審酌被告不思以正當途徑獲取財物，僅為求一己私利即詐
    騙他人，破壞人民對司法公正之信賴，造成告訴人及被害人
    之財產損害，所為均實值非難；復考量被告犯後坦承犯行，
    態度尚可，且其本案偵查前即已全數賠償被害人林佳惠，另
    於本案偵查中與告訴人黃偉恭以58萬元成立調解，約定調解
    當場賠償2萬元，其中30萬元於109年12月31日前給付，其餘
    26萬元自109年8月15日起按月償還1萬元。然上開30萬元部
    分，因被告事後無力給付，遂以至告訴人公司任職方式清償
    ，至於26萬元部分則有按月清償等節，此有新竹縣竹北市調
    解委員會109年刑調字第372號調解書、被告提出之工作證明
    、匯款證明在卷可憑（見調偵卷第9頁；本院易字卷第63-71
    頁），兼衡被告自承教育程度為專科畢業，離婚，子女均已
    成年，經濟狀況不佳，暨本件各次犯罪目的、手段、被害人
    數及金額等一切情狀，分別量處如主文所示之刑及定其應執
    行之刑，併均諭知易科罰金之折算標準，以示懲儆。
五、被告就事實欄一、（一）至（二）之犯罪所得，因其業已全
    數賠償被害人林佳惠，業據被害人林佳惠供承在卷（見偵卷
    第17頁），並有林佳惠之台新國際商業銀行新竹分行帳戶交
    易明細及存摺封面影本在卷可參（見偵卷第147-148頁），
    又被告已與告訴人黃偉恭達成調解，已如前述，如再予宣告
    沒收或追徵，顯有過苛之虞，爰依刑法第38條之2第2項之規
    定，均不另予宣告沒收或追徵。
據上論斷，應依刑事訴訟法第273 條之1 第1 項、第299 條第1
項前段，判決如主文。
本案經檢察官馮品捷提起公訴，檢察官黃嘉慧到庭執行職務。
中    華    民    國   110    年    3     月    30    日
                  刑事第五庭  法  官   林涵雯
以上正本證明與原本無異。
如不服本判決應於收受本判決後20日內向本院提出上訴書狀，上
訴書狀應敘述具體理由。上訴書狀未敘述上訴理由者，應於上訴
期間屆滿後20日內補提理由書狀於本院(均須按他造當事人之人
數附繕本 )「切勿逕送上級法院」。 
中　　華　　民　　國　　110 　年　　3 　　月　　30　　日
                              書記官   郭家慧
附錄論罪科刑法條　　　　　　　　　　　　　　　　　　
中華民國刑法第339條
意圖為自己或第三人不法之所有，以詐術使人將本人或第三人之
物交付者，處5年以下有期徒刑、拘役或科或併科50萬元以下罰
金。
以前項方法得財產上不法之利益或使第三人得之者，亦同。
前二項之未遂犯罰之。
附表
編號 時間 金額(新臺幣)       方式 1 103年7月11日 5萬3,000元 轉帳至不知情之張玉蓮申辦之第一商業銀行大稻埕分行帳號00000000000號帳戶 2 103年8月1日 5萬3,000元 轉帳至不知情之張玉蓮申辦之第一商業銀行大稻埕分行帳號00000000000號帳戶 3 103年8月15日 5萬3,000元 轉帳至不知情之馬允戶申辦之渣打銀行板橋分行帳號00000000000000號帳戶